# 股权投资款置换的问题

提问人：woaikan8 时间：2016-02-19 14:01:08
额，没人提供帮助吗？我可否这样处理 处置：借：银行 100 借：应收 50 贷：长期股权投资 150 播放广告： 借： 营业成本 50贷：应收 50

回答人：chenyiwei
如果明确了这 50 万元对应的播放广告的时段、时长、次数等基本要素的，则建议作为预付账款确认更为合适。

提问人：woaikan8 时间：2016-02-19 20:27:04
谢陈版主，成本这样确认没错吧

回答人：chenyiwei
广告播放时（即接受广告服务时）应借记销售费用。

提问人：woaikan8 时间：2016-02-21 14:18:19
谢陈版主，是我没说明白，处置股权的公司本身就是广告公司，那确认营业成本就没错了吧。另该项业务如果涉及的置换的金额相对股权投资额比例较大，那审计的关注点在哪里呢？

回答人：chenyiwei
如果广告是其主营业务，则可以在接受广告服务时借记营业成本，同时注意与所确认的客户方收入配比。由于是非货币性的置换（以股权换广告服务），因此应特别关注作价的公允性（尤其是换入广告服务的作价）。